# 陈老师想请教您《企业合并》会计准则中的几个小问题

提问人：泡菜妹 时间：2016-03-28 18:52:24
陈老师你好，第一次在论坛发帖请赐教，最近在研究《企业合并》这个准则，遇到几个小问题： 1 ）第一章第四条，本准则不涉及下列企业合并： 两方或者两方以上形成合营企业的企业合并 仅通过合同而不是所有权份额将两个或者两个以上单独的企业合并形成一个报告主体的企业合并 第一点的合营企业形成的企业合并在哪个准则得到规定呢，该如何进行账务处理？ 第二点是指通过合同安排形成的结构性主体吗？在这种情况下又该如何处理哦？
2 ）第十四条第三点合并中取得的或有负债的计量按照下列两者孰高计量中 初始确认金额减去按照《企业会计准则第 14 号-收入》的原则确认的累计摊销额后的金额， 这一句话和或有负债确认有啥关系啊？
3 ）《合并财务报表》准则里有句话出现了好几次"应当在处置投资时采用与被投资方处置相关资产或负债相同的基础进行会计处理“，这个基础要怎么理解啊？
请指点一下哦

回答人：chenyiwei
1 、两方或者两方以上形成合营企业的企业合并，目前准则中没有规定如何处理。在IFRS 3的结论基础中提到IASB正在考虑对此类情况运用“全新起点法”的可行性。 通过合同而不是所有权份额将两个或者两个以上单独的企业合并形成一个报告主体的企业合并，现已纳入企业合并准则的规范范围。 2 、可参考金融工具准则对财务担保合同后续计量的规定（《企业会计准则第 22 号—金融工具确认和计量》第 33 条）。相当于按照或有负债的公允价值收取一项担保费，该担保费在担保的有效期内摊销确认为收入。 3 、如果被投资方处置相关资产或负债时，与该项资产或负债相关的其他综合收益不能转入被投资方损益的，则投资方自身权益法核算层面确认的在此类其他综合收益中的份额也不能重分类至损益。